台灣基隆地方法院刑事判決　　　　　　　　　　　　　九十二年度重訴字第一七號
　　公　訴　人　　臺灣基隆地方法院檢察署檢察官
　　被　　　告　　丙○○
　　指定辯護人　　本院公設辯護人乙○○
　　被　　　告　　甲○○
　　選任辯護人　　蔡佳吟律師
右列被告因違反毒品危害防制條例案件，經檢察官提起公訴（九十二年度偵緝字第一
七、八七號），本院判決如左：
    主    文
丙○○、甲○○共同販賣第一級毒品，均處無期徒刑，褫奪公權終身，並各併科罰金
新台幣貳拾貳萬元，罰金如易服勞役，以罰金總額與陸個月之日數比例折算。扣案第
一級毒品海洛因陸拾袋（驗餘淨重貳伍肆點貳伍壹伍公克）、第二級毒品安非他命拾
貳袋（驗餘淨重貳零點肆貳參公克），均應沒收銷燬之。電子秤肆台、研磨器壹台、
海洛因壓塊器壹組、封口機壹台、毒品分置盒肆個、分裝袋壹大包均沒收。又共同持
有大麻種子，均處有期徒刑參月，扣案大麻種子壹袋（驗餘淨重零點貳玖肆貳公克）
沒收。均應執行無期徒刑，褫奪公權終身，並各併科罰金新台幣貳拾貳萬元，罰金如
易服勞役，以罰金總額與陸個月之日數比例折算。扣案第一級毒品海洛因陸拾袋（驗
餘淨重貳伍肆點貳伍壹伍公克）、第二級毒品安非他命拾貳袋（驗餘淨重貳零點肆貳
參公克），均應沒收銷燬之。電子秤肆台、研磨器壹台、海洛因壓塊器壹組、封口機
壹台、毒品分置盒肆個、分裝袋壹大包及大麻種子壹袋（驗餘淨重零點貳玖肆貳公克
）均沒收。
    事    實
一、丙○○前因違反麻醉藥品管理條例等案件，經法台灣高等法院判處五年十月及基
    隆地方法院判處七月確定，於民國八十七年七月十六日縮刑假釋，嗣再因違反肅
    清煙毒條例等案件，經法院分別判處有期徒刑二年二月、九月、六年確定，經定
    應執行刑為八年六月，並撤銷前開假釋，接續執行後於九十年十月卅一日假釋出
    獄，現仍於假釋期間，竟仍不知悔改，復與其女友甲○○基於共同販賣毒品之犯
    意聯絡，由甲○○出面承租基隆市○○○路一六四之一號七樓房屋，二人向不詳
    姓名之成年人，在不詳地點販入第一級毒品海洛因及第二級毒品安非他命後，即
    將毒品藏置手提保險箱內，放置二人居住前開房屋主臥室內，並以渠所有之電子
    秤、研磨器、海洛因壓塊器、封口機、分置盒、分裝袋等工具，將毒品分裝成袋
    ，伺機出售營利。嗣於九十一年十月間，基隆憲兵隊接獲線報，經循線調查發現
    ＰＯＥ－四０九號機車遭人用以販售運送毒品之嫌，乃聲請搜索票，於九十一年
    十一月四日下午一時十分許，持搜索票至前開大樓車道出入口時，先查獲拋下前
    開機車跑入樓梯間之戊○○（另案審結），並自戊○○身上扣得四袋海洛因（驗
    餘淨重三‧五０五三公克）後，由戊○○帶住前開一六四之一號七樓房屋，以持
    有鑰匙開門後進入，即見客廳茶几及電視櫃上散置之毒品、吸食器，茶几下之封
    口機及餐桌旁之海洛因壓塊器一組等物，經得甲○○及丙○○之同意搜索後，在
    渠二人居住之主臥室內手提保險箱內扣得第一級毒品海洛因五十六袋（驗餘淨重
    二五０‧七四六二公克）、第二級毒品安非他命十二袋（驗餘淨重二０‧四二三
    公克）、大麻種子一袋（驗餘淨重０‧二九四二公克）、大麻一袋（驗餘淨重三
    ‧三八０四公克，持有第二級毒品大麻部分，業經檢察官另為不起訴處分）、另
    於屋內計扣得電子秤四台、研磨器一台、海洛因壓塊器一組、封口機一台、毒品
    分置盒四個、分裝袋一大包及現金新台幣（下同）四十三萬零一百五十元等，因
    而查獲。
二、案經基隆憲兵隊報請台灣基隆地方法院檢察署檢察官偵查起訴。
    理    由
一、本案公設辯護人為被告辯稱；本案搜索不合法，是搜得之所有証物均不得為本案
    証據等語。然本案係因憲兵隊取得對車號ＰＯＥ－四０九號機車之搜索票，先查
    得正騎乘並拋下該機車之戊○○，並自其身上扣得毒品後，因戊○○供承毒品係
    自基隆市○○○路一六四之一號七樓屋內取得，並即由戊○○帶領以其持有鑰匙
    開啟前開房屋大門入內，一入內即見散置客廳之毒品等違禁物，再經由屋主即受
    搜索人甲○○、丙○○同意後為搜索，此有九十一年度警聲搜字第六九六號卷附
    搜索票，及經戊○○、丙○○、甲○○簽署同意之搜索扣押筆錄等在卷可按，並
    經現場處理憲兵隊上尉調查官潘國賢到庭結証屬實，被告二人對此亦無異詞，是
    本案搜索應屬合法，搜扣証物當得為本案証據，先此敘明。
二、本案扣得第一級毒品海洛因、第二級毒品安非他命、大麻及大麻種子，業經國防
    部憲兵司令部刑事鑑識中心鑑驗確係各級毒品及種子，並標示各該毒品驗餘淨重
    ，此有該中心鑑驗通知書一件在卷可稽，惟經訊被告甲○○及丙○○固不否認前
    開毒品及相關扣案物品，均係在渠租處查扣，然二人均辯稱，查扣物品非渠所有
    ，被告丙○○稱該屋係其女友甲○○承租，其僅偶而至該處住宿，不知扣案物為
    何人所有；被告甲○○則辯稱扣案物品應均係之前睡過該屋主臥室之友人陳德茂
    所有各云云。
三、經查：被告甲○○先辯稱扣案毒品及相關物品為其友人陳德茂所有，然經訊証人
    陳德茂則証陳：該處係甲○○承租，其只去過一、二次，是與戊○○及綽號宗勝
    之人至該處施毒，但毒品是自行帶往，均施用磬未曾遺留該處，亦未曾在該處住
    宿或過夜，該處扣案物品，亦非其所有等語，並經與被告甲○○當面對質，甲○○先沈默不語，嗣亦表無意見（參見九十二年度偵緝字第八七號卷第一一五頁訊
    問筆錄）。至該租處，甲○○於偵查及本院調查中亦均承稱當時與被告丙○○為
    男女朋友，雖未每日回去，但其回去時，丙○○亦均同往，並宿同房（參見同上
    訊問筆錄及本院院九十三年一月六日準備程序筆錄第四頁）。再查，本案扣案毒
    品係藏置於主臥室手提保險箱中，該保險箱除有鑰匙鎖外，並有號碼鎖，而該保
    險箱係由被告甲○○開啟一節，業經現場處理憲兵隊士官長丁○○結証：保險箱
    在床頭櫃旁茶几上，在床上或茶几上發現一串鑰匙，似與保險箱符合，剛開始甲○○係私人物品，後請其開啟該鑰匙及該號碼鎖，即發現內有毒品及現金，未見
    有號碼之紙條等情，被告甲○○亦自承係由其開啟該保險箱，然仍辯稱：保險箱
    非其所有，亦未說係私人物品，號碼鎖係因化妝台上有一號牌上有一組號碼，依
    該號碼開啟，除開鎖外，未曾掀開過該保險箱等語。然該保險箱經送內政部警政
    署刑事警察局自保險箱內塑膠盒上採得可資比對指紋三枚，經鑑定結果，其中一
    枚與甲○○之右中指指紋相符，其餘指紋因特徵點不足，無法比對，此有該局鑑
    驗書一件，在卷可稽。是被告甲○○所辯，顯無足採。
四、另查，被告丙○○辯稱其僅偶至前開住處與甲○○同住，如前所述，已與甲○○
    供述不符，被告丙○○該段時日，既均與甲○○同進出，復同宿一房，何以不知
    房內有保險箱？及屋內有電子秤、研磨器、海洛因壓塊器、封口機、毒品分置盒
    、分裝袋等不尋常之物，況該海洛因壓塊器上並貼有「財源廣進」字樣，且其自
    己亦復均有施用毒品之習，又何以不知保險箱內之毒品？另戊○○亦供承自其身
    上查獲之毒品，係自前開住處取得，係被告二人所有（參見九十一年度偵字第四
    一九八號卷第廿八頁正面第六行及本院九十三年三月一日審判筆錄第十二頁）。
    且被告二人對扣案現金，亦分別堅稱係自己所有，均不相一致，參以被告二人至
    法務部調查局為測謊測試結果：被告丙○○對（一）甲○○房內查扣之海洛因非
    其所有，及（二）未曾與甲○○販毒二問題，均呈情緒波之反應，研判有說謊。
    另被告甲○○則對其未曾與丙○○販毒之問題，呈情緒波之反應，研判有說謊。
    此有該局測謊報告書一件，在卷可參。是被告二人所辯，顯係飾卸之詞，均不足
    採。況本案查扣第一級毒品海洛因淨重高達二百餘公克，第二級毒品安非他命淨
    重高達二十餘公克，而該等毒品在市面價格非低，自要無可能係買來自用，參以
    現場查扣電子秤、研磨器、海洛因壓塊器、封口機、毒品分置盒、分裝袋等，均
    係用於販售分裝之用，是本案被告販入前開大量毒品，應係為販售圖利可堪認定
    。
五、核被告二人所為，係犯毒品危害防制條例第四條第一項、第二項之販賣第一、二
    級毒品罪及第十四條第四項之持有大麻種子罪。公訴人起訴被告係意圖販賣而持
    有第一、二級毒品，然因販賣犯，指販入及賣出，渠基於販賣之意圖一經販入即
    應屬既遂，故公訴人之起訴法條應予變更，先此敘明。又被告二人就前開販賣犯
    行，有犯意聯絡及行為分擔，應屬共同正犯。被告共同持有第一級毒品海洛因及
    第二級毒品安非他命之低度行為，應為販賣之高度行為所吸收，不另論罪。至被
    告二人為圖販賣，同時販賣第一級及二級毒品犯行，應係一行為觸犯二不同罪名
    之想像競合犯，應從一重之販賣第一級毒品罪處斷。至二人持有大麻種子犯行，
    既與前開販賣之犯意不同，罪名互異，自應予分論併罰，公訴人認係想像競合之
    裁判上一罪，亦有未合，附此敘明。爰審酌被告二人均有多次毒品犯行，竟一再
    違犯，且販賣毒品易擴散毒源，危害社會至鉅，本案查扣毒品數量非少，犯後二
    人復仍飾詞圖卸等一切情狀，乃分別量處如主文所示之刑及褫奪公權終身及併科
    罰金易服勞役之折算標準，暨定渠二人之應執行刑。
六、扣案第一級毒品海洛因六十袋（驗餘淨重二五四‧二五一五公克）、第二級毒品
    安非他命十二袋（驗餘淨重二０‧四二三公克）不問屬於犯人與否，均應沒收銷
    燬之。另扣案大麻種子一袋（驗餘淨重０‧二九四二公克）係違禁物，電子秤四
    台、研磨器一台、海洛因壓塊器一組、封口機一台、毒品分置盒四個，係供犯罪
    所用之物，分裝袋一大包，則係供犯罪預備之物，且均為被告所有，業如前述，
    亦併應依法宣告沒收之。至扣案現金四十三萬零一百五十元，要無事証認係本案
    犯罪所得，或預供本案犯罪所用之物，乃不予宣告沒收，併此敘明。
七、據上論斷，應依刑事訴訟法第二百九十九條第一項前段、第三百條，毒品危害防
    制條例第四條第一項、第二項、第十四條第四項、第十八條第一項前段，刑法第
    十一條前段、第二十八條、第五十五條、第五十一條第四款、第四十二條第三項
    、第三十七條第一項、第三十八條第一項第一、二、三款，罰金罰鍰提高標準條
    例第二條，判決如主文。
本案經檢察官張長樹到庭執行職務
中        華        民        國    九十三    年    三    月    廿九    日
                                    台灣基隆地方法院刑事第四庭
                                        審判長  法  官  陳志祥
                                                法  官王慧惠
                                                法  官  陳玉雲
右正本證明與原本無異。
對於本件判決如有不服，應於收受送達後十日內，向本院提出上訴書狀，上訴於臺灣
高等法院，並按他造當事人之人數附具繕本。
                                                書記官  王毓嫻
中        華        民        國    九十三    年    三    月    廿九    日
附錄論罪法條
毒品危害防制條例第四條第一項、第二項：
一　製造、運輸、販賣第一級毒品者，處死刑或無期徒刑；處無期徒刑者，得併科新
    臺幣一千萬元以下罰金。
二　製造、運輸、販賣第二級毒品者，處無期徒刑或七年以上有期徒刑，得併科新臺
    幣七百萬元以下罰金。
毒品危害防制條例第十四條第四項：
持有大麻種子者，處一年以下有期徒刑、拘役或新臺幣一萬元以下罰金。
毒品危害防制條例第十八條第一項前段：
查獲之第一、二級毒品及專供製造或施用第一、二級毒品之器具，不問屬於犯人與否
，均沒收銷燬之；查獲之第三、四級毒品及製造或施用毒品之器具，無正當理由而擅
自持有者，均沒入銷燬之。但合於醫藥、研究或訓練之用者，得不予銷燬。
附件：
不同意見書                     審判長法官陳志祥
壹、前言
一、法院組織法雖尚未正式建立裁判書附設不同意見書之制度，然使不同意見之法官
    亦具名於裁判書上，既不合個人責任原則，亦有違人性尊嚴原則，茲參酌司法院
    大法官解釋附有不同意見書之制度，以及現行司法實務上常有附件或附錄列為裁
    判書後之習慣，爰以附件方式提出不同意見書。
二、除後述不同意見外，其餘部分同意合議庭原評議之結論。
貳、關於法律適用
一、被告僅犯意圖販賣而持有毒品之罪
    被告二人僅觸犯毒品危害防制條例第五條第一項之意圖販賣而持有第一級毒品罪
    、第二項之意圖販賣而持有第二級毒品罪，並未觸犯同條例第四條第一項之販賣
    第一級毒品罪、第二項之販賣第二級毒品罪，檢察官起訴法條並未錯誤，無庸變
    更。申言之，被告只有意圖販賣而持有毒品，並未著手販賣，既不成立販賣未遂
    罪，更不成立販賣既遂罪。惟因後述司法實務上錯誤之見解，造成被告不過意圖
    販賣而持有毒品，尚未著手販賣，連販賣未遂罪都未構成，卻被論以販賣既遂罪
    。加上販賣第一級毒品罪之法定刑為死刑或無期徒刑，並無有期徒刑，造成不該
    死者而死之，不該終身監禁者卻要終身監禁之，有礙人權。
二、司法實務對於販賣見解之錯誤理由
    原評議意見變更起訴意圖販賣而持有毒品之罪之法條，改論販賣毒品之罪，係以
    實務見解一向認為：所謂販賣，不以「販入」後復行「賣出」為必要，只須意在
    營利，販入或賣出，有一於此，罪即成立（最高法院六十六年一月二十四日六十
    六年度第一次刑庭庭推總會議決議之「藥物藥商管理法第七十三條第一項之明知
    為偽藥或禁藥而販賣罪，並不以販入之後，復行賣出為構成要件，但須以營利為
    目的，將偽藥或禁藥購入或將偽藥賣出，有一於此，其犯罪即經完成，均不得視
    為未遂」及八十四年四月十八日八十四年度第一次刑事庭會議決議均可參照）云
    云，而為其論據；惟此項見解將販賣誤為買賣，屬於明顯錯誤，並非法律問題仁
    智之見，依據法官審判獨立原則，自不應引為論罪之依據，茲申述之：
１、在中文意義上，販賣並非買賣，販賣乃同義複詞，販者，賣也，買與賣係相對名
    詞，販賣即是出賣，販賣之相反詞為購買，其相似詞為銷售（詳見教育部國語辭
    典）。當販與賣二字併列時，販賣之字面上，只有賣出之意，並無買入之意。其
    要「低價買入」以便「高價賣出」而牟利之意思，不過隱含其中，並非字面上之
    意義。實務上以「販入」表示「買入」，出於以為「販賣」乃「買賣」之誤會所
    致。所謂「不以販入後復行賣出為必要」，只須買入或賣出之一，即成立販賣罪
    云云，自非正確。如同「聽聞」二字，「聽」字固為以耳收音之意，「聞」字亦
    有以鼻嗅之之意，惟「聽聞」二字一經併列，字面上即為聽見之意，絕無以鼻嗅
    之之意，若將聽聞解為「不以聽見之後復行嗅到為必要」，其荒謬自不待言！何
    況，同條例第四條第一項之規範行為計有製造、運輸及販賣，與槍砲彈藥刀械管
    制條例第七條之立法相同。其製造、運輸及販賣三者，皆為同義複詞，製造即是
    將其原料做成成品，運輸即是以交通工具而將之運行輸送，販賣即是將之販售出
    賣，在中文意義上，並無不同之解釋。
２、在法律解釋上，就罪責程度觀之，販賣、販賣未遂、意圖販賣而持有、轉讓、施
    用、持有之行為，分別成立販賣罪、販賣未遂罪、意圖販賣而持有罪、轉讓罪、
    施用罪、持有罪。此在同條例或麻醉藥品管理條例皆然。其罪責程度，由高而低
    排列，刑罰規範甚為完整而井然有序。然則，前述誤見一出，造成販賣未遂罪無
    從適用，而意圖販賣而持有罪幾遭架空；為此，實務上遂有認為意圖販賣而持有
 罪，係指「意圖販賣而販入以外之原因而持有並另行起意販賣」者而言。實則，
    由於「意圖販賣而非法持有」與「非法持有」，其基本之持有行為相同，所不同
    者，前者具有販賣之主觀不法要素及責任意思而已。正因此故，立法加以犯罪類
    型化，為獨立犯，用以規範買入而尚未賣出之情形，是為原則；所謂「意圖販賣
    而販入以外之原因而持有並另行起意販賣」，充其量為該款適用之例外情形而已
    。申言之，同條例第四條第一項之罪，不但對於製造、運輸及販賣未遂行為，設
    有處罰之明文，而且，其刑罰防衛線更往前移，對於意圖販賣而陳列或意圖販賣
    而持有之行為，亦有處罰之明文。若同一被告製造毒品完成後之意圖販賣而持有
    行為，或在運輸之際之意圖販賣而持有行為，依牽連關係或吸收關係，只須依製
    造或運輸之罪論處即可。若不同被告意圖販賣而向前手買入並持有毒品，因其危
    險行為尚未展現，依意圖販賣而持有毒品之罪處罰即可；若其已著手販賣而未遂
    ，當然只構成販賣未遂之罪；若其販賣而既遂，才會成立販賣既遂之罪。其理甚
    明，實無待深論。再者，若是意圖製造而持有原料，目前法所不罰，屬於法律漏
    洞，應由立法修正填補，不應由司法者創造「製入」或「造出」之觀念，而謂有
    一於此，罪即成立，進而強加處罰。同理，若是意圖運送而持有毒品，只能以單
    純持有罪加以處罰，亦不得由司法者創造「運入」或「輸出」之觀念而妄加處罰
    。此為罪刑法定原則之當然解釋。
、關於刑罰裁量
一、若依意圖販賣而持有第一級毒品罪量刑
１、不必量處無期徒刑
    按同條例第五條第一項之意圖販賣而持有第一級毒品論罪，其法定刑為無期徒刑
    或十年以上有期徒刑。被告二人意圖販賣而持有第一級毒品，不過在圖得若干財
    產利益，並非罪責深重而不期待其再社會化，即無量處無期徒刑之情狀。何故？
    按之刑法理論，所謂無期徒刑即為終身監禁，惟對於罪大惡極犯罪始得宣告之，
    是以無期徒刑之受刑人，於法院宣告之初，並不期待其再社會化，僅可於事後之
    特定情形下，給予刑罰赦免而已。申言之，若被告罪責深重，已至不期待其再社
    會化時，始得宣告無期徒刑。若被告罪責未至深重，尚得期待其再社會化時，法
    院即不應宣告其無期徒刑，僅得宣告其有期徒刑。因此，有期徒刑才有假釋之概
    念，無期徒刑並無假釋概念。無期徒刑受刑人除大赦或特赦外，僅得因情事變更
    ，經特別法庭之特別裁定，或經特別委員會之特別審核，始得例外而開釋出獄。
    惟如此之特別開釋，並非一般假釋概念，係情事變更之例外情形，並非附條件釋
    放之原則規定。然則，我國刑法將無期徒刑適用假釋之規定，造成無期徒刑無異
    十幾年之有期徒刑，其結果，使得法官容易被迫宣告無期徒刑，因而侵害人權；
    又因假釋權又操在行政權即法務部手中，並未回歸法院，造成行政權可以左右司
    法權之行使，使得無期徒刑受刑人可以輕易縱之而去，因而傷害司法。因此，無
    期徒刑排除假釋之適用，有期徒刑之假釋決定權回歸法院，始為得計。然則，由
    於不知此乃錯誤之立法，遂有認為反正無期徒刑可以適用假釋規定，對於被告宣
    告無期徒刑不致過重云云，實屬誤會。此一誤會如不併予闡明，若連帶使得法官
    認為無期徒刑與十幾年徒刑無異，而一再輕易宣告無期徒刑，遂致罪責不必至終
    身監禁者，卻被宣告要終身監禁。以紫奪朱之害，莫此為甚。司法若不能為罪刑
    相當之量刑，受刑人豈能無怨？此皆我國無期徒刑適用普通假釋制度所害。
２、量處七年以上十二年以下有期徒刑已足
Ａ、按刑法第五十九條規定，犯罪情狀可憫恕者，得酌量減輕其刑。該條乃立法時所
    設定有限度之立法權授與或讓與，用以調和個案，以符合平均正義。適用之，並
    無違背權力分立原則，亦無侵害立法權之虞。該條之所謂「情狀」，包括法官量
    刑時所應考量之各種情狀。雖有謂該條所謂可憫恕者，必須客觀上值得同情，量
    處最低度刑仍嫌過重者，始足當之；然則，較輕責任之行為而將受重刑處罰，如
    非情輕法重，何謂情輕法重？如非可憫恕，何謂可憫恕？何況，若有情輕法重之
    情形，裁判時本有刑法第五十九條酌量減輕其刑之適用，亦經司法院大法官會議
    以釋字第二六三號而解釋在案。個案是否情輕法重，法官固有斟酌權，惟若斟酌
    結果確是情輕法重，適用該條減刑即是義務，並非裁量權。如同量刑一般，在法
    定刑範圍內，固是法官之裁量權，惟斟酌結果，輕所當重，輕所當輕，使被告得
    到符合罪責之刑罰，其刑度之量定即是法官之義務，並非裁量權，蓋依罪刑相當
    原則，被告並無接受額外或過量處罰之義務。何況，依人性尊嚴原則，尊重及保
    障人性尊嚴，乃行政、立法、司法之機關之義務，並非權利。量刑如應適用刑法
    第五十九條而不適用，乃法官違背憲法義務。其判決乃合法而違憲之判決。再者
    ，最高法院亦認「適用第五十九條酌量減輕其刑時，並不排除第五十七條所列舉
    十款事由之審酌」（最高法院七十年五月十六日七十年度第六次刑事庭長會議決
    議參照）。觀之刑法第五十七條已將「犯罪所生之危險或損害」一項列於第九款
    。前述意圖販賣而持有毒品之犯罪化，係危險行為之單獨化立法，屬於刑罰前置
    化之適例，本案被告意圖販賣而持有毒品之行為尚未對他人之法益造成侵害，自
    無不適用刑法第五十九條而予減輕其刑之理由，法院應依職權適用之。
Ｂ、同條例第四條第一項之販賣第一級毒品罪，其法定為死刑或無期徒刑。惟已著手
    於犯罪行為之實行而不遂者，為未遂犯；未遂犯之處罰，得按既遂犯之刑減輕之
    ，刑法第二十六條定有明文。依刑法第六十四條第二項規定，死刑減輕者，為無
    期徒刑或為十二以上十五年以下有期徒刑。依刑法第六十五條規定，無期徒刑減
    輕後，為七年以上十五年以下有期徒刑。著手於販賣行為之販賣第一級毒品未遂
    行為，依同條例第四條第一項之規定，其法定刑為無期徒刑或七年以上有期徒刑
    。準此，對照觀之同條例五條第一項之意圖販賣而持有第一級毒品罪，其法定刑
    竟為有期徒刑或十年以上有期徒刑。未著手販賣之罪竟重於著手販賣未遂之罪，
    其立法輕重失衡，已然可見。申言之，意圖販賣而持有毒品行為，尚未至著手販
    賣，其罪責較之販賣毒品未遂罪還輕，尚不必至七年以上有期徒刑，何況十年以
    上！因此，同條例第五條第一項意圖販賣而持有毒品罪之十年以上十五年以下有
    期徒刑，不合罪刑相當原則甚明。其次，由於意圖販賣而持有第一級毒品罪，並
    無死刑之規定，其量刑自不必至死刑減刑後之最低刑度，亦即無庸量刑超過十二
    年。因此，法院在依職權適用刑法第五十九條之規定而減輕其刑後，只適合量處
    七年以上十二年以下之有期徒刑。
二、若依販賣第一級毒品罪量刑
    退而言之，縱依合議庭所評議之結論，適用前述販賣第一級毒品罪，因被告既未
    至不期待其再社會化之程度，其販賣毒品之數量不過二百五十餘公克，亦非甚巨
    ，如前所述，法院亦有義務援用刑法第五十九條之規定而減輕其刑。販賣第一級
    毒品罪之法定為死刑或無期徒刑，經減輕結果，法定刑為無期徒刑或七年以上有
    期徒刑。依前述同一法理，法院在減輕其刑後，亦只適合量處七年以上十二年以
    下之有期徒刑。
肆、結論
一、被告僅應論以同條例第五條第一項之意圖販賣而持有第一級毒品罪。
二、法院應在七年以上十二年以下有期徒刑之間量定其適當之刑。
